【裁判字號】    97,台上,916
【裁判日期】    970501
【裁判案由】    分配表異議之訴等
【裁判全文】
最高法院民事裁定              九十七年度台上字第九一六號
上  訴  人  甲○○
訴訟代理人  陳舜銘律師
被 上訴 人  乙○○
上列當事人間因分配表異議之訴等事件，上訴人對於中華民國九
十六年十月十六日台灣高等法院第二審判決（九十六年度上字第
二三九號），提起上訴，本院裁定如下：
    主  文
上訴駁回。
第三審訴訟費用由上訴人負擔。
    理  由
按上訴第三審法院，非以原判決違背法令為理由，不得為之。又
提起上訴，上訴狀內應記載上訴理由，表明原判決所違背之法令
及其具體內容、依訴訟資料合於該違背法令之具體事實，其依民
事訴訟法第四百六十九條之一規定提起上訴者，並應具體敘述為
從事法之續造、確保裁判之一致性或其他所涉及之法律見解具有
原則上重要性之理由，同法第四百六十七條、第四百七十條第二
項分別定有明文。而依同法第四百六十八條規定，判決不適用法
規或適用不當者，為違背法令；依同法第四百六十九條規定，判
決有該條所列各款情形之一者，為當然違背法令。是當事人提起
上訴，如合併以同法第四百六十九條及第四百六十九條之一規定
之情形為上訴理由時，其上訴狀或理由書應表明該判決所違背之
法令條項，或有關判例、解釋字號，或成文法以外之習慣或法理
等及其具體內容，暨係依何訴訟資料合於該違背法令之具體事實
，並具體敘述為從事法之續造、確保裁判之一致性或其他所涉及
之法律見解具有原則上重要性之理由。如未依上述方法表明，或
其所表明者與上開法條規定不合時，即難認為已合法表明上訴理
由，其上訴自非合法。本件上訴人對於原判決提起上訴，雖以該
判決有不備理由及理由矛盾等違背法令為由，惟核其上訴理由狀
所載內容，仍屬就原審取捨證據、認定事實之職權行使及其他與
判決結果不生影響之理由，指摘原判決不當，並就原審本於上開
職權之行使所論斷：本件被上訴人已提出上訴人積欠其新台幣（
下同）一千萬元債款之確定支付命令、民國八十八年間簽立之協
議書為證，則上訴人固應就其所提之八十七年五月二十八日收據
所載系爭支票即金額五百萬元債款業經清償之事實負舉證之責任
。惟查系爭支票係由訴外人巨金針織有限公司帳戶匯款四百四十
萬元（扣除利息六十萬元）至支票發票人徐阿乾帳戶再經被上訴
人提示兌現無訛，堪信被上訴人抗辯系爭支票係由其自行匯款供
提示兌現一節為真。參諸上訴人於八十七年五月二十八日交付系
爭支票後，又於九十一年一月十一日簽發面額七百萬元及三百萬
元之本票二張交被上訴人收執。倘系爭支票已於八十七年間清償
，上訴人何以於九十一年再簽發上述本票二張？何以不扣除已清
償之五百萬元？何以未取回上開二張本票？復未提出其他證據，
足證該五百萬元債務業已清償，自難憑信。從而，上訴人據以請
求確認系爭執行事件分配表所載，被上訴人債權原本一千萬元中
逾五百萬元部分無參與分配之債權存在，並命將該分配表撤銷，
重新分配如第一審判決附表所示，即非正當等情，指摘其為不當
，並泛言謂為違法，而非表明該判決所違背之法令及其具體內容
，暨依訴訟資料合於該違背法令之具體事實，並具體敘述為從事
法之續造、確保裁判之一致性或其他所涉及之法律見解具有原則
上重要性之理由，難認其已合法表明上訴理由。依首揭說明，應
認其上訴為不合法。
據上論結，本件上訴為不合法。依民事訴訟法第四百八十一條、
第四百四十四條第一項前段、第九十五條、第七十八條，裁定如
主文。
中    華    民    國  九十七  年    五    月    一    日
                      最高法院民事第六庭
                          審判長法官  朱  建  男
                                法官  顏  南  全
                                法官  林  大  洋
                                法官  鄭  傑  夫
                                法官  蘇  清  恭
      本件正本證明與原本無異
                                      書  記  官
中    華    民    國  九十七  年    五    月   十二   日
                                                      Ｅ


司法院資訊處製作；財團法人民間司法改革基金會備份。
